臺灣臺南地方法院刑事判決
109年度侵訴字第67號
公  訴  人  臺灣臺南地方檢察署檢察官
被      告  葉龍河
選任辯護人  葉進祥律師
上列被告因強制猥褻案件，經檢察官提起公訴（109年度偵字第1
6286號），本院判決如下：
    主  文
甲○○犯強制猥褻罪，處有期徒刑拾月。
    事  實
一、緣甲○○於臺南市○區○○路0段00號大樓擔任保全，代號AC000-
    A109169號成年女子（真實姓名年籍詳卷，下稱A女）則為在
    該大樓某公司任職之員工，雙方因而認識，A女於民國109年
    7月25日上午10時46分許，前往上開大樓旁之第一銀行提領
    款項後，即至前開大樓1樓與甲○○聊天。詎甲○○於同日下午1
    時許至同日2時30分許前之某時(起訴書就此時間記載「下午
    3時許」，業經公訴檢察官更正為「1時至3時許」，見本院
    卷第84頁)，基於強制猥褻之接續犯意，假借欲單純擁抱1下
    A女，而要求A女至上址一樓男廁，A女一時不察跟隨甲○○進
    入男廁後，甲○○即將廁所門關上，將A女強壓在男廁牆壁上
    ，親吻A女、撫摸A女胸部、對A女脖子吸氣、並強拉A女之手
    摸甲○○之生殖器、再解開A女褲頭鈕扣後蹲下對其下體吸氣
    以強暴方法而為猥褻之行為。嗣因A女推拒甲○○，甲○○始自
    男廁離去。嗣經A女不甘受辱報警處理，因而查悉上情。
二、案經A女訴由臺南市政府警察局第一分局報請臺灣臺南地方
    檢察署檢察官偵查起訴。
    理  由
壹、程序方面：
一、按性侵害犯罪防治法第12條第2項規定：「行政機關、司法
    機關及軍法機關所製作必須公示之文書，不得揭露被害人之
    姓名、出生年月日、住居所及其他足資識別被害人身分之資
    訊。」所謂其他足資識別被害人身分之資訊，包括被害人照
    片或影像、聲音、住址、親屬姓名或其關係、就讀學校與班
    級或工作場所等個人基本資料，同法施行細則第6條亦規定
    甚明。本件屬性侵害犯罪防治法所稱之性侵害犯罪，如判決
    記載證人即被害人A女之姓名，將因此揭露被害人A女之身分
    ，爰依性侵害犯罪防治法第12條第2項規定，以上述代號指
    稱被害人。
二、A女警詢供述無證據能力：A女於司法警察調查中所為之陳述
    ，係被告以外之人於審判外之言詞陳述，且本院審酌證人A
    女於警詢時之陳述與其於本院審理中之證述並無顯然不符，
    辯護人於本院準備程序時，復否認上開證據方法之證據能力
    （見本院卷第86頁），依刑事訴訟法第159條之1、2規定，
    不得作為證據。
三、次按被告以外之人於偵查中向檢察官所為陳述，除顯有不可
    信之情況者外，得為證據，同法第159條之1第2項定有明文
    。是被告以外之人前於偵查中已具結而為證述，除反對該項
    供述得具有證據能力之一方，已釋明「顯有不可信之情況」
    之理由外，不宜遽指該證人於偵查中之陳述不具證據能力。
    查證人A女於偵查中之陳述已依法具結，且證人A女未曾提及
    檢察官在偵查時有不法取供之情形，被告甲○○及辯護人亦未
    曾釋明上開證述有何顯不可信之情況。參照該次筆錄，A女
    雖陳明因不願再提起本件案發經過，但仍確認案發地點、被
    告行為違反其意願、其與被告間LINE對話截圖真實性等情，
    偵訊過程一問一答，證人A女亦無刻意強調指述對被告不利
    之情節，故難認上開證人在偵查中具結後向檢察官所為證述
    有何顯不可信之狀況，故A女於偵查中之證述，依刑事訴訟
    法第159條之1第2項之規定，自均得為證據。
貳、實體方面：
一、訊據被告固不否認案發當日有與A女在上開大樓聊天等情，
    然矢口否認有何強制猥褻之犯行，辯稱：當天A女要去看表
    演，所以在1時40分許就離開上開大樓，當天我忙著收管理
    費，收完總共新臺幣28,768元放在我左口袋，然後急著去廁
    所，當我到廁所準備洗手時，A女不知為何衝過來，右手好
    像還碰到我口袋，我一緊張才去抓A女的手，並碰到A女身體
    ，因此才在LINE上向A女道歉，但沒有親吻或摸A女等行為云
    云。被告之辯護人則為被告辯稱：A女於警詢、偵查中陳稱
    案發時為109年7月25日下午3時許乙節，與客觀事證顯示A女
    在同日下午1時47分許即離開案發大樓，並前往臺南市立文
    化中心看同日下午2時30分許之表演全然不符；且A女所陳僅
    因被告說要擁抱，即隨同被告至隱密地點亦與常情不符；且
    A女離開案發大樓時並無驚恐之舉，且還能看表演，與一般
    受侵害之人反應相差甚大，其指述有瑕疵不能採信；另被告
    是因為有用左手抓住A女右手，A女嗣後表示受到性騷擾，才
    向A女表示歉意，故不能以此對被告為不利之認定。
二、上開事實，有下列證據可證：
(一)證人即告訴人A女於本院審理中證稱：案發前1個月內就與被
    告比較有互動，因為我在該大樓工作，某日有貨送到公司，
    我們才交換LINE，案發當日中午前本來是到第一銀行領錢，
    後來就去大樓管理室前面跟被告聊天聊了3至4小時，因為當
    時我有些情緒上或生活上問題，被告比較有經驗，之前也會
    聊個30分鐘；聊完天被告說要抱我一下，我以為是簡單抱一
    下，1至2秒就會放開的那種，被告說不太適合在那邊，我就
    跟他去男廁，被告就將門關起來將我壓在牆上，貼我貼的很
    緊，說他控制不住，就親我嘴巴及摸我下面，被告的臉貼在
    我下體外面，將我褲子稍微拉下，但沒有脫掉；警詢筆錄上
    所載摸胸部、吸脖子氣味等，被告當天對我做的事情，有印
    象的都有跟警察說等語(見本院卷第342至343、348至349頁)
    。經核與證人A女在偵查中所陳述之案發過程同警詢所述內
    容，地點在上開大樓、我有向被告表示我不能接受這樣的行
    為等語相符(見偵卷第12頁)。
(二)觀之證人A女上開證詞，前後互核大致相符，尚無齟齬之處
    ，且其陳述當日到上開大樓是因為去領款乙節，亦與第一商
    業銀行富強分行109年11月25日一富強字第48號函及所附監
    視錄影截圖6張(見本院卷第107至113頁)所呈之情狀無誤。
    且參以被告自承：其與A女沒有關係，有用LINE聯絡，沒有
    仇恨、糾紛等語（見警卷第1頁背面、本院卷第321頁）。復
    佐以被告與A女間LINE對話紀錄1份(見本院卷第151至167頁)
    顯示被告於案發前後均有傳送多則影片、圖片給A女，向A女
    講述同大樓他人動向、暱稱A女為「2個寶貝的姑姑」等互動
    狀況，堪認被告與A女除本案並無其他糾葛，亦無仇恨怨懟
    。A女並無誣陷被告之動機，倘非確有其事，A女當無無端甘
    冒偽證風險惡意指控僅為工作地點保全人員之被告於罪之理
    。
(三)再者，上開大樓1樓男廁確實為有門板隔離之空間，門後即
    為廁所牆壁，亦有現場照片1張可證(見警卷第11頁)。此與A
    女上開所陳其與被告進入男廁，被告得以將廁所門關上後，
    將A女壓制於牆壁上之客觀環境相符。又依據被告之供述：A
    女於案發當日與其聊天之內容，包含與父母、丈夫間之關係
    ，且A女哭哭啼啼等語(見本院卷第320至321頁)，顯見A女確
    實與被告聊天之內容已經涉及A女個人情感，且導致A女產生
    相當之情緒波動，恰符合A女指述聊天後被告要給其安慰的
    擁抱之時序、情感上脈絡。
(四)另109年7月25日下午3時55分，被告(在A女之LINE軟體名稱
    為「明山-人面獸心之人」)先以LINE傳送「對不起（圖片「
    下跪」）」之貼圖與A女；A女於同年月27日上午傳送「我思
    考過了，我不會接受你道歉，自己作的事情自己承擔，更何
    況我那麼相信你，以為真的只是個擁抱，結果卻是性騷擾，
    誰被做了這事還能原諒對方繼續跟對方作朋友的？！我是嚇
    到反應慢，但沒有蠢到能當作什麼事都沒發生。想到週六那
    天你有透露出一些東西，我真的覺得只是聊天沒當回事，就
    把自己陷入危險之中了。是你一直跟我強調要保護自己，卻
    是你親自做下這件事，讓我知道人真的是不能信任的，朋友
    是不可能繼續的，見面就當作不認識吧！我真的沒辦法，我
    對你有恐懼感了。」，被告則接續回傳「對不起（搭配圖片
    「低頭下跪」）」之貼圖、「失禮了」數次等情，亦有A女
    與被告間LINE截圖3張及本院勘驗A女手機內之對話內容無誤
    (見警卷第12頁、本院卷第151至161頁)。可見被告於109年7
    月25日下午3時55分前確實有為愧對A女之行為，另由A女之
    回應及所編輯之被告暱稱可知被告所為行為是經由提議擁抱
    與性騷擾行為有關、A女之反應為驚嚇、恐懼，且被告所做
    之事情已經令A女感到危險，而非僅猝不及防之舉動。而被
    告對此全無反駁，仍一再請求A女宥恕。是以，A女在本案最
    初於109年8月1日提告、製作筆錄(見警卷第4頁)前在LINE陳
    述案發過程即為原以為是擁抱，後來被告卻違反其意願對其
    做出侵犯之舉止，與其在本案中所證述內容亦互核一致，可
    見A女上開(一)在本院所為之證述並非臨訟杜撰。
(五)再者，被告於109年8月1日A女至警局就本件案件提起告訴、
    製作筆錄後，在當日上午10時46分又再度以LINE傳送「對不
    起對不起對不起無心的請原諒我對不起對不起對不起」、「
    無心的請惜緣惜福」，並數度撥打語音電話與A女，但未獲
    接聽等情，亦有該對話紀錄截圖存卷可憑(見警卷第13頁、
    本院卷第163、165頁)，可見被告在知悉A女對其提出強制猥
    褻告訴時，仍僅有表達歉意，而無任何遭誣陷之不滿等負面
    情緒反應。是由被告受A女上開LINE文字指述、報案追訴本
    件犯行後當下之反應，並未為任何辯駁，而是請求A女諒解
    乙節觀之，實與一般坦認錯誤行為，請求他人寬恕之狀況相
    合，否則豈有在A女已經彰顯其對被告行為極度不滿、指涉
    被告有犯罪行為之情況下，仍單純請求A女原諒之可能，由
    此亦足徵A女所言非虛，而可採信。
(六)又A女確實有購買109年7月25日下午在臺南市立文化中心演
    出之全民大劇團《最後一封情書》票券，表定開演時間下午2
    時30分，如期開演，A女並前往觀賞乙節，有上開表演資訊
    、臺南市政府文化局109年11月25日南市文永字第109144197
    2號函、國家表演藝術中心國家兩廳院109年12月16日兩廳院
    會員字第1090000713號函各1紙在卷可按(見本院卷第65、12
    9、131頁)。佐以證人A女於本院準備程序陳稱、審理中證述
    ：其後來有去看舞台劇，我去看表演的時候還沒開始，我是
    三點多離開案發地點，但距離現在記憶有點模糊，可能是接
    近舞台劇開始的時間，我就以為是下午3點等語(見本院卷第
    148、343、349頁)明確。參照上開LINE對話紀錄，被告係於
    同日3時55分許向A女道歉；被告自承案發當日下午1時許，A
    女仍在系爭大樓等語(見警卷第12頁、本院卷第85頁)，則本
    件被告對A女為上開行為之時間，即在案發當日1時許至2時3
    0分前之期間。
(七)綜上所陳，被告有A女指述在上開事實欄所載時間、地點，
    將廁所門關上，並將A女強壓在男廁牆壁上，親吻A女、撫摸
    A女胸部、對A女脖子吸氣、並強拉A女之手摸被告之生殖器
    、再解開A女褲頭鈕扣後蹲下對其下體吸氣而為強制猥褻行
    為之犯行，應可認定。
三、被告及辯護人所辯不可採信：
(一)被告及辯護人雖辯稱依據第一商業銀行富強分行之監視錄影
    畫面(見本院卷第251至252、255頁之勘驗筆錄及截圖)、前
    開表演時間，可見告訴人A女係於同日1時47分許離開案發之
    大樓，A女證述本案發生時為下午3時許，與客觀事證不合不
    能採信。但上開監視錄影僅遠距離錄到1名身著黃色衣物之
    女子騎乘機車離開，該名女子之五官、車牌等足資辨識身分
    之資料，囿於監視器畫質、遠近均相當模糊，而A女陳稱其
    無法確認該女子是否為其本人(見本院卷第253頁)，故尚無
    法遽認辯護人所指女子即為A女。況且，縱認辯護人所指之
    女子即為A女，而可認定是在109年7月25日下午1時47分許即
    離開案發大樓，但當時A女在甫受到被告上開犯行侵害，衡
    情其思緒、情緒均可能十分混亂，而因此無法精確掌握確切
    時間，此由被告在本院審理中對於與被告停留在男廁所之時
    間長短無法確認；對其與被告當日聊天時間只證述可能有3
    、4小時(見本院卷第342、348頁)可見一斑。故也不能單以A
    女證述之案發時間有些微差距，即認定A女指述全盤不可信
    。從而，被告及辯護人此部分辯詞，實際上只涉及可否精確
    特定被告與A女至上開大樓男廁究竟是1時許或3時許，與被
    告是否有為上開犯行並無必然關係，故無法據此認定被告即
    無為上開犯行。
(二)被告及其辯護人雖辯稱被告以LINE道歉之內容，僅是被告以
    手抓住A女右手云云，然查：
　1.被告就本件第一次受警察詢問時供稱：「(問：你有無與A女
    進入男廁內？)109年7月25日13時30分進到男廁內要洗手，
    被害人就跟在我後面一起進到男廁內，我問對方『對不起，
    你要做什麼』，對方沒有回答，我洗完手就離開男廁了，對
    方也跟著走出來，接著對方說她要去文化中心看2點半的表
    演，我跟她說掰掰，大約13時40分她就離開了。」、「(據A
    女筆錄所述，你事後有傳Line跟被害人說對不起，是否屬實
    ？目的為何？)答：屬實。我是在跟對方說，109年7月25日1
    3時30分許，當時對方跟著我進到男廁內我不知道，是我要
    關門時後看到對方，有稍微碰到對方身體，所以我向她道歉
    ，事後傳訊息『對不起』是為了要向她為這件事道歉，並不是
    因為猥褻，我沒有猥褻她」等語(見警卷第2頁)，全然沒有
    提到A女觸摸其口袋，其反手抓住A女之右手等情。且該次被
    告辯稱是「稍微」碰觸到A女身體等肢體接觸部位、情狀，
    顯與被告在本院審理中所辯「緊抓住A女右手」相異，是被
    告所辯是否為真，即有可疑。
　2.況且，依據被告於本院審理中所辯情節：A女無端尾隨被告
    至男廁，並碰觸被告左側口袋，被告為保護收得之款項始反
    手抓住A女，則理虧之人為A女。然倘若被告所述為真，109
    年7月25日下午3時55分，A女尚未就本案事宜與被告有何聯
    絡，亦未表現出責怪之情，被告又有何需主動傳訊道歉，且
    前後多次向A女表達歉意之必要？
　3.又依據被告所辯上開為何與A女發生肢體碰觸而需要道歉之
    情節，亦有下列諸多不合情理之處，難以採憑：
　①被告於本院審理中稱：我在案發當日打開廁所要進去轉身過
    來，A女衝過來，因為門很窄，其右手剛好碰到我的左口袋
    ，我就趕快抓住他的手；A女的手沒有伸到口袋內，只是擦
    肩而過的碰觸，我緊張就抓A女的手腕抓很緊，問她要幹什
    麼等語(見本院卷第317至319頁)。則被告為成年男性，面對
    A女具有相當力量之優勢，而依據被告所陳，當時A女只不過
    是擦身碰觸到被告，並無進一步接觸被告口袋內金錢之行為
    ，被告如只是為阻止A女行為，自可撥開A女手部或加以閃避
    ，為何有「緊抓」A女手腕必要？
　②再者，被告一再強調當時碰觸A女是因為廁所門很窄(見本院
    卷第317、319頁)。但經本院請被告精細描述該段過程，被
    告供稱：當時門推開，洗手台在旁邊，我轉過來要洗手，剛
    好A女碰過來；A女背部靠在門邊等語(見本院卷第322、323
    頁)，而依據被告在警卷第11頁繪製與A女肢體碰觸之位置，
    被告當時是在洗手台之側邊，A女在靠近廁所門口門板處，
    如果被告在其所繪製之位置轉身要洗手(暫不論一般人會在
    門口側對著洗手台洗手，而不進入廁所內部正面面對洗手台
    洗手之合理性)，其應會轉向面對洗手槽(面對廁所內部隔間
    門版)，才可以洗手，而此時不論A女是進門面對小便斗或背
    靠門板，其右手均在被告右側，客觀上難以碰觸被告之左口
    袋。更遑論被告隨後又供稱「我當時面對小便斗，轉過來剛
    好面對洗手台鏡子」(見本院卷第323頁)，則依據被告所陳
    轉身位置要剛好可以面對洗手台鏡子之位置，對照上引之男
    廁照片，需被告恰好在廁所內部小便斗及洗手台間之空間（
    已經非處於廁所門口處），始有可能。若此，被告即不可能
    如其所辯是在「廁所門口狹窄處」與「背靠門板之A女」發
    生肢體碰觸。是依上被告前後就其所辯行為細節之描述，實
    際上存有諸多不合理之處，倘若被告所辯情節為真，應無就
    空間、環境細節之描述存有矛盾之理，是以由此可見被告所
    辯之情節，不可採信。
  4.辯護人辯稱A女在走出案發大樓時完全沒有驚恐反應，還可
    以去看表演，與一般受侵害者不同；且A女與被告並不熟識
    ，A女豈有對僅片面之緣之被告要求抱抱之特殊舉止，毫無
    警覺之心？又如僅是要抱抱，又何需至隱密地點，A女對此
    為何會隨同前往男廁？可見A女所述不實等語。然查：
　①遭受性侵害對被害人而言是巨大之情緒、身體衝擊，不見得
    當下被害人即可做出最理智（例如伺機、積極主動求援）判
    斷，且被害人亦可能因性行為屬於私密領域而會畏於他人異
    樣眼光，而不敢聲張等因素，並非所有被害人均會在受侵害
    後表徵大幅度之肢體動作，先予敘明。而被告及辯護人雖指
    稱於109年7月25日下午1時47分離開案發大樓之黃衣女子即
    為A女，但此部分因欠缺五官、車牌等細節尚無法認定即為A
    女，業已論如前，又本院勘驗該監視錄影畫面時為110年5月
    13日，距案發當日已經經過約10月，是A女因記憶不清，無
    法經由服飾或畫面其他特徵確認該名女子是否為其本人，客
    觀上並非不可能，辯護人空言指稱A女無法確認該女子是否
    為其本人，係閃爍言詞，可見A女所述不可信云云，應無理
    由。又縱使監視錄影畫面中女子為A女，當時被告對A女之侵
    害已經結束，A女已經處於案發大樓外人來人往之開放空間
    ，已處於相對安全之環境，依上揭論述，A女在甫受性侵害
    之際也不必然明顯表現出驚恐反應，故不能以此推認A女所
    陳遭受被告強制猥褻之指述不可採信。
　②A女於本院審理證述：當時會去看舞台劇，是因為我覺得都花
    錢，不管我當時情緒如何，我需要比較多人我會比較安心等
    語(見本院卷第343頁)。而上開舞台劇門票為760元，見之卷
    附國家表演藝術中心國家兩廳院109年12月16日兩廳院會員
    字第1090000713號函即明(見本院卷第131頁)，對照A女自承
    其當時月薪僅28,000元，該門票支出對照A女財力非屬低廉
    ，A女不想浪費該票券之心態，及評估當下演出環境，相對
    安全而前往如期觀賞，與常情並不違背，不能就此即認A女
    並無受強制猥褻之侵害。
　③又被告與A女於案發當日聊天之內容，已經包括A女與父母、
    丈夫間之關係、感情，A女情緒不佳，業已認定如前，是在
    經過3、4小時之聊天後，A女與被告顯然已非全然不熟識，
    而僅有住戶與管理員間領取貨物之關係。此由被告在LINE中
    稱呼A女為「2個寶貝的姑姑」，勸說A女要「惜緣惜福」等
    語，可知被告對於A女之親友關係有相當瞭解，且態度上頗
    為親暱，是被告於案發時，顯然並非如其與辯護人所辯與A
    女僅具有片面之緣的關係。至於何處始為單純擁抱之適宜地
    點，屬於極為個人價值觀之判斷，而上開大樓一樓管理室畢
    竟是被告工作場所，被告如提議避開該場所處理私人事宜，
    亦非明顯不合理，故無法以此率認A女所陳與常情不符。
　5.辯護人另聲請調閱A女於109年8月1日心理諮商資料，陳明待
    證事實為被告並無為本件犯行部分(見本院卷第356頁)。然
    因A女雖供稱其是於當日為心理諮商，經諮商師建議要處理
    後前往報警，但A女並非特定為本件為心理諮商，而是本來
    就有固定在週六上午諮商之行程(見本院卷第343至344頁)。
    故上開心理諮商資料，縱有記載A女陳述此情，亦為A女指述
    之一部，不能作為A女本身指述之補強證據；如無記載此情
    ，則可能之原因多元(如本件案發過程並非A女諮商主題等等
    )，且實際上僅涉及A女為何選擇在109年8月1日前往警局提
    出告訴之原因，對於釐清本件案發事實無關，是本院認為並
    無調查之必要，併此指明。　
四、綜上所述，勾稽互核，足徵被害人A女指證被害情節確屬事
    實，被告及其辯護人所辯均不足採信。從而，本件事證明確
    ，被告犯行堪以認定。
五、論罪科刑：
(一)按刑法強制猥褻罪之成立，須以有猥褻之行為為要件，所謂
    「猥褻」，係指性交以外，在客觀上一切足以刺激或滿足性
    慾，並引起一般人羞恥、厭惡之行為（最高法院94年度台上
    字第1566號判決意旨參照）。本件被告將A女強壓在男廁牆
    壁上，親吻A女、撫摸A女胸部、對A女脖子吸氣、並強拉A女
    之手摸被告之生殖器、再解開A女褲頭鈕扣後蹲下對其下體
    吸氣等行為，所為均針對女性主要性徵及私密之處，所為堪
    認在客觀上已足令人產生衝動及興奮而引起性慾，主觀上亦
    能滿足自己之色慾，自屬猥褻行為無訛。再被告係強壓A女
    於牆上，而對A女為上開猥褻行為得逞，顯見被告對A女係施
    以不法腕力之強暴行為。故核被告所為，係犯刑法第224條
    之強制猥褻罪。
(二)爰審酌被告為逞一己私慾即利用A女之信任及無防備在上開
    處所為上開犯行，顯見其對女性身體自主權毫不尊重，使告
    訴人A女身心受創之程度，且犯後猶飾詞圖卸，未具悔意，
    犯後態度不佳，兼衡被告無前科之素行、自述高職畢業之智
    識程度，家庭經濟情況小康、無親屬需扶養等一切情狀，量
    處如主文所示之刑。
據上論斷，應依刑事訴訟法第229條第1項前段，刑法第224條，
判決如主文。
本案經檢察官許華偉提起公訴；檢察官陳擁文到庭執行職務。
中　　華　　民　　國　　110 　年　　9 　　月　　7 　　日
                  刑事第二庭  審判長法　官　  鄭文祺
                                    法  官    王惠芬
                                    法  官    李音儀
以上正本證明與原本無異。
如不服本判決應於收受本判決後20日內向本院提出上訴書狀，並
應敘述具體理由。其未敘述上訴理由者，應於上訴期間屆滿後20
日內向本院補提理由書狀（均須按他造當事人之人數附繕本）「
切勿逕送上級法院」。 
　　　　　　　　　　　　　　　  　　書記官    陳怡蓁
中　　華　　民　　國　　110 　年　　9 　　月　　7 　　日
附錄本案論罪科刑法條全文
中華民國刑法第224條
對於男女以強暴、脅迫、恐嚇、催眠術或其他違反其意願之方法
，而為猥褻之行為者，處6月以上5年以下有期徒刑。